# 咨询陈版及各位老师，增值税直接免征的会计处理

提问人：KGD789 时间：2020-12-18 12:55:00
问：企业对于当期直接减免的增值税，应当如何进行会计处理？
答：对于当期直接减免的增值税，企业应当根据《增值税会计处理规定》（财会〔 2016 〕 22 号）的相关规定进行会计处理，借记“应交税金——应交增值税（减免税款）”科目，贷记“其他收益”科目。
1 、增值税暂行条例第十五条　下列项目免征增值税：（一）农业生产者销售的自产农产品；（二）避孕药品和用具；（三）古旧图书；（四）直接用于科学研究、科学试验和教学的进口仪器、设备；（五）外国政府、国际组织无偿援助的进口物资和设备；（六）由残疾人的组织直接进口供残疾人专用的物品；（七）销售的自己使用过的物品。
问题：纳税在销售这些商品时还用先计提增值税销项吗？如果需要计提，如何计提？之后再结转到其他收益？
2 、一般纳税人销售自己使用过的属于条例第十条规定不得抵扣且未抵扣进项税额的固定资产，按简易办法依3%征收率减按2%征收增值税。小规模纳税人（除其他个人外，下同）销售自己使用过的固定资产，减按2%征收率征收增值税
问题：此处有1%的直接免征，可以直接确定差额征收率，一般纳税人，按照增值税申报表的逻辑是需要计提，再结转到其他收益。

回答人：chenyiwei
1 、不用。这部分项目是免税项目，不存在适用的增值税税率。所以全部合同价款均确认为营业收入。
2 、也不需要计提再转其他收益。免税或降低税率的影响直接影响资产处置损益。
基本原则是：依据税法规定，在计算环节的直接减免，影响到发票上注明的税额，相应的对方不能抵扣进项税额的，不属于此处所说的减免。此处所说的减免应为在缴纳环节予以减免的金额（纳税人仍可按正常税率或征收率开出发票，发票上注明的税额，接受方仍可抵扣。）